# =======================================================================================
#                              Corrector ortogràfic català
#                          Fitxer d'afixos i llista de paraules
# =======================================================================================
# Copyright (C) 2002-2008 Joan Moratinos <jmo@softcatala.org>
# This program is free software; you can redistribute it and/or
# modify it under the terms of the GNU General Public License
# as published by the Free Software Foundation; either version 2
# of the License, or (at your option) any later version.
# This program is distributed in the hope that it will be useful,
# but WITHOUT ANY WARRANTY; without even the implied warranty of
# MERCHANTABILITY or FITNESS FOR A PARTICULAR PURPOSE.  See the
# GNU General Public License for more details.
# You should have received a copy of the GNU General Public License
# along with this program; if not, write to the Free Software
# Foundation, Inc., 59 Temple Place - Suite 330, Boston, MA
# 02111-1307, USA.
# =======================================================================================
# Fonts: Diccionari de l'Institut d'Estudis Catalans, primera edició (1996)
#        Diccionari de l'Institut d'Estudis Catalans, segona edició (2007)
#        Diccionari Català/Castellà - Castellà/Català, de Francesc de B. Moll
#        Diccionari d'Ispell, d'Ignasi Labastida
#        Recull de gentilicis, de M.M. Ramon i C. Rigo
# Amb aportacions de: Miquel Font, Francesc Xavier Moratinos, Jordi Mas, Jordi Mallach,
#                     Joan Montané
# =======================================================================================

# Regles:
#     1 Part de la regla A (Primera conjugació regular)
#     2 Part de la regla M (Verbs en -ir, formes comunes als grups III, IV i V)
#     3 Part de la regla M (Verbs en -ir, formes comunes als grups III, IV i V)
#     A Primera conjugació regular
#     B Quatre formes amb canvi t > d, u > v, c > g, s > ss
#     C Pronoms personals enclítics darrere consonant
#     D Pronoms personals enclítics darrere vocal
#     E Plurals afegint una s (sense canvis de so) i plurals de [sx][ct]$ i [aeou]ig
#     F Quatre formes afegint a/s/es (sense o, però també foscos)
#     G Plurals afegint ns
#     H Quatre formes afegint ns
#     I Plurals afegint o (eventualment amb canvi d'accent)
#     J Quatre formes afegint a/os/es
#     K Quatre formes amb canvi d'accent (accent greu)
#     L Quatre formes amb canvi d'accent (accent agut)
#     M Verbs en -ir, formes comunes als grups III, IV i V
#     N Verbs en -ir, formes incoatives
#     O Imperfet d'indicatiu de la segona conjugació
#     P Formes de la segona conjugació semblants a SIM1 sense -c/-gu (perdés)
#     Q Formes de la segona conjugació semblants a SIM1 amb -c/-gu (conegués)
#     R Formes de la segona conjugació semblants al gerundi
#     S Formes de la segona conjugació semblants a "plaus", "absols", etc.
#     T Futurs i condicionals a partir de FUT1
#     U Formes pures dels verbs en -ir, a partir d'IPR3 (p.e. sent)
#     V Article prefixat no combinable
#     W Article personal
#     Y Preposició "de" apostrofada
#     Z Pronoms personals prefixats

SET ISO8859-1

TRY easirtocnlumdpgvfbqjwxyzhàèéíïòóúüç·-'

REP 48
REP a à
REP e é
REP e è
REP é è
REP i í
REP i ï
REP í ï
REP o ó
REP o ò
REP ó ò
REP u ú
REP u ü
REP ú ü
REP l l·l
REP e E
REP a A
REP s S
REP i I
REP r R
REP t T
REP o O
REP c C
REP n N
REP l L
REP u U
REP m M
REP d D
REP p P
REP g G
REP v V
REP f F
REP b B
REP q Q
REP j J
REP w W
REP x X
REP y Y
REP z Z
REP h H
REP à À
REP è È
REP é É
REP í Í
REP ï Ï
REP ò Ò
REP ó Ó
REP ú Ú
REP ü Ü

SFX 1 Y 3
SFX 1 at ats at
SFX 1 at ada at
SFX 1 at ades at

SFX 2 Y 4
SFX 2 it it [^aeiou]it
SFX 2 it it [gq]uit
SFX 2 ït ït [^gq]uït
SFX 2 ït ït [aeio]ït

SFX 3 Y 12
SFX 3 it its [^aeiou]it
SFX 3 it its [gq]uit
SFX 3 ït ïts [^gq]uït
SFX 3 ït ïts [aeio]ït
SFX 3 it ida [^aeiou]it
SFX 3 it ida [gq]uit
SFX 3 ït ïda [^gq]uït
SFX 3 ït ïda [aeio]ït
SFX 3 it ides [^aeiou]it
SFX 3 it ides [gq]uit
SFX 3 ït ïdes [^gq]uït
SFX 3 ït ïdes [aeio]ït

SFX A Y 291
SFX A ava o ava
SFX A ava e [^cçgju]ava
SFX A ava e [^gq]uava
SFX A guava güe guava
SFX A quava qüe quava
SFX A cava que cava
SFX A çava ce çava
SFX A gava gue gava
SFX A java ge java
SFX A l·lava l l·lava
SFX A nnava n nnava
SFX A ava i eava
SFX A ava i [^aeo]iava
SFX A iava i [aeo]iava
SFX A iava i [^gq]uiava
SFX A ava u oava
SFX A ava u [^aeioqg]uava
SFX A uava u [aeo]uava
SFX A java ig [^tnri]java
SFX A java g ijava
SFX A java j [tnr]java
SFX A bava b bava
SFX A cava c cava
SFX A çava ç çava
SFX A dava d dava
SFX A fava f fava
SFX A gava g gava
SFX A lava l [^·]lava
SFX A mava m mava
SFX A nava n [^ein]nava
SFX A pava p pava
SFX A rava r rava
SFX A sava s [^aeious]sava
SFX A ssava s ssava
SFX A tava t tava
SFX A vava v vava
SFX A xava x xava
SFX A zava z zava
SFX A ava es [^cçgju]ava
SFX A ava es [^gq]uava
SFX A guava gües guava
SFX A quava qües quava
SFX A cava ques cava
SFX A çava ces çava
SFX A gava gues gava
SFX A java ges java
SFX A ava a ava
SFX A ava em [^cçgju]ava
SFX A ava em [^gq]uava
SFX A guava güem guava
SFX A quava qüem quava
SFX A cava quem cava
SFX A çava cem çava
SFX A gava guem gava
SFX A java gem java
SFX A ava am ava
SFX A ava eu [^cçgju]ava
SFX A ava eu [^gq]uava
SFX A guava güeu guava
SFX A quava qüeu quava
SFX A cava queu cava
SFX A çava ceu çava
SFX A gava gueu gava
SFX A java geu java
SFX A ava au ava
SFX A ava en [^cçgju]ava
SFX A ava en [^gq]uava
SFX A guava güen guava
SFX A quava qüen quava
SFX A cava quen cava
SFX A çava cen çava
SFX A gava guen gava
SFX A java gen java
SFX A ava ava ava
SFX A ava aves ava
SFX A ava ava ava
SFX A ava àvem ava
SFX A ava àveu ava
SFX A ava aven ava
SFX A ava í [^cçgij]ava
SFX A cava quí cava
SFX A çava cí çava
SFX A gava guí gava
SFX A java gí java
SFX A iava í [aeo]iava
SFX A iava í [^gq]uiava
SFX A ava í [gq]uiava
SFX A ava í [^aeou]iava
SFX A ava ares ava
SFX A ava à ava
SFX A ava àrem ava
SFX A ava àreu ava
SFX A ava aren ava
SFX A ava aré ava
SFX A ava aràs ava
SFX A ava arà ava
SFX A ava arem ava
SFX A ava areu ava
SFX A ava aran ava
SFX A ava aria ava
SFX A ava aries ava
SFX A ava aria ava
SFX A ava aríem ava
SFX A ava aríeu ava
SFX A ava arien ava
SFX A ava i [^cçgjieou]ava
SFX A ava ï [^aeiou][eio]ava
SFX A iava ï [aeiou]iava
SFX A ava ï [gq]uiava
SFX A iava ï [^gq]uiava
SFX A guava güi guava
SFX A quava qüi quava
SFX A uava uï [^gq]uava
SFX A cava qui cava
SFX A çava ci çava
SFX A gava gui gava
SFX A java gi java
SFX A ava e [^cçgju]ava
SFX A ava e [^gq]uava
SFX A guava güe guava
SFX A quava qüe quava
SFX A cava que cava
SFX A çava ce çava
SFX A gava gue gava
SFX A java ge java
SFX A ava is [^cçgjieou]ava
SFX A ava ïs [^aeiou][eio]ava
SFX A iava ïs [aeiou]iava
SFX A ava ïs [gq]uiava
SFX A iava ïs [^gq]uiava
SFX A guava güis guava
SFX A quava qüis quava
SFX A uava uïs [^gq]uava
SFX A cava quis cava
SFX A çava cis çava
SFX A gava guis gava
SFX A java gis java
SFX A ava es [^cçgju]ava
SFX A ava es [^gq]uava
SFX A guava gües guava
SFX A quava qües quava
SFX A cava ques cava
SFX A çava ces çava
SFX A gava gues gava
SFX A java ges java
SFX A ava i [^cçgjieou]ava
SFX A ava ï [^aeiou][eio]ava
SFX A iava ï [aeiou]iava
SFX A guava güi guava
SFX A quava qüi quava
SFX A uava uï [^gq]uava
SFX A cava qui cava
SFX A çava ci çava
SFX A gava gui gava
SFX A java gi java
SFX A ava e [^cçgju]ava
SFX A ava e [^gq]uava
SFX A guava güe guava
SFX A quava qüe quava
SFX A cava que cava
SFX A çava ce çava
SFX A gava gue gava
SFX A java ge java
SFX A ava em [^cçgju]ava
SFX A ava em [^gq]uava
SFX A guava güem guava
SFX A quava qüem quava
SFX A cava quem cava
SFX A çava cem çava
SFX A gava guem gava
SFX A java gem java
SFX A ava eu [^cçgju]ava
SFX A ava eu [^gq]uava
SFX A guava güeu guava
SFX A quava qüeu quava
SFX A cava queu cava
SFX A çava ceu çava
SFX A gava gueu gava
SFX A java geu java
SFX A ava in [^cçgjieou]ava
SFX A ava ïn [^aeiou][eio]ava
SFX A iava ïn [aeiou]iava
SFX A ava ïn [gq]uiava
SFX A iava ïn [^gq]uiava
SFX A guava güin guava
SFX A quava qüin quava
SFX A uava uïn [^gq]uava
SFX A cava quin cava
SFX A çava cin çava
SFX A gava guin gava
SFX A java gin java
SFX A ava en [^cçgju]ava
SFX A ava en [^gq]uava
SFX A guava güen guava
SFX A quava qüen quava
SFX A cava quen cava
SFX A çava cen çava
SFX A gava guen gava
SFX A java gen java
SFX A ava és [^cçgju]ava
SFX A ava és [^gq]uava
SFX A guava güés guava
SFX A quava qüés quava
SFX A cava qués cava
SFX A çava cés çava
SFX A gava gués gava
SFX A java gés java
SFX A ava às ava
SFX A ava ara ava
SFX A ava essis [^cçgju]ava
SFX A ava esses [^cçgju]ava
SFX A ava assis ava
SFX A ava ares ava
SFX A ava essis [^gq]uava
SFX A ava esses [^gq]uava
SFX A guava güessis guava
SFX A quava qüessis quava
SFX A guava güesses guava
SFX A quava qüesses quava
SFX A cava quessis cava
SFX A cava quesses cava
SFX A çava cessis çava
SFX A çava cesses çava
SFX A gava guessis gava
SFX A gava guesses gava
SFX A java gessis java
SFX A java gesses java
SFX A ava és [^cçgju]ava
SFX A ava és [^gq]uava
SFX A guava güés guava
SFX A quava qüés quava
SFX A cava qués cava
SFX A çava cés çava
SFX A gava gués gava
SFX A java gés java
SFX A ava às ava
SFX A ava ara ava
SFX A ava éssim [^cçgju]ava
SFX A ava éssem [^cçgju]ava
SFX A ava àssim ava
SFX A ava àrem ava
SFX A ava éssim [^gq]uava
SFX A ava éssem [^gq]uava
SFX A guava güéssim guava
SFX A quava qüéssim quava
SFX A guava güéssem guava
SFX A quava qüéssem quava
SFX A cava quéssim cava
SFX A cava quéssem cava
SFX A çava céssim çava
SFX A çava céssem çava
SFX A gava guéssim gava
SFX A gava guéssem gava
SFX A java géssim java
SFX A java géssem java
SFX A ava éssiu [^cçgju]ava
SFX A ava ésseu [^cçgju]ava
SFX A ava àssiu ava
SFX A ava àreu ava
SFX A ava éssiu [^gq]uava
SFX A ava ésseu [^gq]uava
SFX A guava güéssiu guava
SFX A quava qüéssiu quava
SFX A guava güésseu guava
SFX A quava qüésseu quava
SFX A cava quéssiu cava
SFX A cava quésseu cava
SFX A çava céssiu çava
SFX A çava césseu çava
SFX A gava guéssiu gava
SFX A gava guésseu gava
SFX A java géssiu java
SFX A java gésseu java
SFX A ava essin [^cçgju]ava
SFX A ava essen [^cçgju]ava
SFX A ava assin ava
SFX A ava aren ava
SFX A ava essin [^gq]uava
SFX A ava essen [^gq]uava
SFX A guava güessin guava
SFX A quava qüessin quava
SFX A guava güessen guava
SFX A quava qüessen quava
SFX A cava quessin cava
SFX A cava quessen cava
SFX A çava cessin çava
SFX A çava cessen çava
SFX A gava guessin gava
SFX A gava guessen gava
SFX A java gessin java
SFX A java gessen java

SFX B Y 45
SFX B t da t
SFX B u va u
SFX B c ga c
SFX B 0 sa [^àèéíòóú]s
SFX B às assa às
SFX B ès essa ès
SFX B és essa és
SFX B ís issa [^aeou]ís
SFX B ís ïssa [aeo]ís
SFX B ís issa [gq]uís
SFX B ís ïssa [^gq]uís
SFX B òs ossa òs
SFX B ós ossa ós
SFX B ús ussa [^aeoi]ús
SFX B ús üssa [aeoi]ús
SFX B 0 s t
SFX B 0 s u
SFX B 0 s c
SFX B 0 sos [^àèéíòóú]s
SFX B às assos às
SFX B ès essos ès
SFX B és essos és
SFX B ís issos [^aeou]ís
SFX B ís ïssos [aeo]ís
SFX B ís issos [gq]uís
SFX B ís ïssos [^gq]uís
SFX B òs ossos òs
SFX B ós ossos ós
SFX B ús ussos [^aeoi]ús
SFX B ús üssos [aeoi]ús
SFX B t des t
SFX B u ves u
SFX B c gues c
SFX B 0 ses [^àèéíòóú]s
SFX B às asses às
SFX B ès esses ès
SFX B és esses és
SFX B ís isses [^aeou]ís
SFX B ís ïsses [aeo]ís
SFX B ís isses [gq]uís
SFX B ís ïsses [^gq]uís
SFX B òs osses òs
SFX B ós osses ós
SFX B ús usses [^aeoi]ús
SFX B ús üsses [aeoi]ús

SFX C Y 81
SFX C 0 -ne .
SFX C 0 -me .
SFX C 0 -nos .
SFX C 0 -te .
SFX C 0 -vos .
SFX C 0 -se .
SFX C 0 -lo .
SFX C 0 -la .
SFX C 0 -li .
SFX C 0 -los .
SFX C 0 -les .
SFX C 0 -ho .
SFX C 0 -hi .
SFX C 0 -se't .
SFX C 0 -se-us .
SFX C 0 -se'm .
SFX C 0 -te'm .
SFX C 0 -vos-em .
SFX C 0 -se'ns .
SFX C 0 -te'ns .
SFX C 0 -vos-ens .
SFX C 0 -se'l .
SFX C 0 -te'l .
SFX C 0 -vos-el .
SFX C 0 -me'l .
SFX C 0 -nos-el .
SFX C 0 -los-el .
SFX C 0 -l'hi .
SFX C 0 -se'ls .
SFX C 0 -te'ls .
SFX C 0 -vos-els .
SFX C 0 -me'ls .
SFX C 0 -nos-els .
SFX C 0 -los-els .
SFX C 0 -los-hi .
SFX C 0 -se-la .
SFX C 0 -te-la .
SFX C 0 -vos-la .
SFX C 0 -me-la .
SFX C 0 -nos-la .
SFX C 0 -los-la .
SFX C 0 -la-hi .
SFX C 0 -se-les .
SFX C 0 -te-les .
SFX C 0 -vos-les .
SFX C 0 -me-les .
SFX C 0 -nos-les .
SFX C 0 -los-les .
SFX C 0 -les-hi .
SFX C 0 -se-li .
SFX C 0 -te-li .
SFX C 0 -vos-li .
SFX C 0 -me-li .
SFX C 0 -nos-li .
SFX C 0 -s'ho .
SFX C 0 -t'ho .
SFX C 0 -vos-ho .
SFX C 0 -m'ho .
SFX C 0 -nos-ho .
SFX C 0 -los-ho .
SFX C 0 -li-ho .
SFX C 0 -se'n .
SFX C 0 -te'n .
SFX C 0 -vos-en .
SFX C 0 -me'n .
SFX C 0 -nos-en .
SFX C 0 -l'en .
SFX C 0 -los-en .
SFX C 0 -la'n .
SFX C 0 -les-en .
SFX C 0 -li'n .
SFX C 0 -s'hi .
SFX C 0 -t'hi .
SFX C 0 -vos-hi .
SFX C 0 -m'hi .
SFX C 0 -nos-hi .
SFX C 0 -l'hi .
SFX C 0 -los-hi .
SFX C 0 -la-hi .
SFX C 0 -les-hi .
SFX C 0 -n'hi .

SFX D Y 81
SFX D 0 'n .
SFX D 0 'm .
SFX D 0 'ns .
SFX D 0 't .
SFX D 0 -us .
SFX D 0 's .
SFX D 0 'l .
SFX D 0 -la .
SFX D 0 -li .
SFX D 0 'ls .
SFX D 0 -les .
SFX D 0 -ho .
SFX D 0 -hi .
SFX D 0 -se't .
SFX D 0 -se-us .
SFX D 0 -se'm .
SFX D 0 -te'm .
SFX D 0 -us-em .
SFX D 0 -se'ns .
SFX D 0 -te'ns .
SFX D 0 -us-ens .
SFX D 0 -se'l .
SFX D 0 -te'l .
SFX D 0 -us-el .
SFX D 0 -me'l .
SFX D 0 'ns-el .
SFX D 0 'ls-el .
SFX D 0 -l'hi .
SFX D 0 -se'ls .
SFX D 0 -te'ls .
SFX D 0 -us-els .
SFX D 0 -me'ls .
SFX D 0 'ns-els .
SFX D 0 'ls-els .
SFX D 0 'ls-hi .
SFX D 0 -se-la .
SFX D 0 -te-la .
SFX D 0 -us-la .
SFX D 0 -me-la .
SFX D 0 'ns-la .
SFX D 0 'ls-la .
SFX D 0 -la-hi .
SFX D 0 -se-les .
SFX D 0 -te-les .
SFX D 0 -us-les .
SFX D 0 -me-les .
SFX D 0 'ns-les .
SFX D 0 'ls-les .
SFX D 0 -les-hi .
SFX D 0 -se-li .
SFX D 0 -te-li .
SFX D 0 -us-li .
SFX D 0 -me-li .
SFX D 0 'ns-li .
SFX D 0 -s'ho .
SFX D 0 -t'ho .
SFX D 0 -us-ho .
SFX D 0 -m'ho .
SFX D 0 'ns-ho .
SFX D 0 'ls-ho .
SFX D 0 -li-ho .
SFX D 0 -se'n .
SFX D 0 -te'n .
SFX D 0 -us-en .
SFX D 0 -me'n .
SFX D 0 'ns-en .
SFX D 0 -l'en .
SFX D 0 'ls-en .
SFX D 0 -la'n .
SFX D 0 -les-en .
SFX D 0 -li'n .
SFX D 0 -s'hi .
SFX D 0 -t'hi .
SFX D 0 -us-hi .
SFX D 0 -m'hi .
SFX D 0 'ns-hi .
SFX D 0 -l'hi .
SFX D 0 'ls-hi .
SFX D 0 -la-hi .
SFX D 0 -les-hi .
SFX D 0 -n'hi .

SFX E Y 14
SFX E 0 s [^ans]
SFX E 0 s [^íéè]n
SFX E ín ins ín
SFX E èn ens èn
SFX E én ens én
SFX E 0 os [sx][ct]
SFX E ig jos [aeo]ig
SFX E a es [^cçgju]a
SFX E a es [^gq]ua
SFX E ua ües [gq]ua
SFX E ca ques ca
SFX E ça ces ça
SFX E ga gues ga
SFX E ja ges ja

SFX F Y 18
SFX F 0 a [^eosxç]
SFX F e a e
SFX F o a o
SFX F 0 s [^asçx]
SFX F a es a
SFX F 0 os [sx][ct]
SFX F 0 es [^aeocçgsux]
SFX F a es a
SFX F 0 s e
SFX F o es [^jgc]o
SFX F jo ges jo
SFX F go gues go
SFX F co ques co
SFX F c ques c
SFX F ç ces ç
SFX F g gues g
SFX F 0 es [^gq]u
SFX F u ües [gq]u

SFX G Y 15
SFX G 0 ns a
SFX G 0 ns e
SFX G 0 ns i
SFX G 0 ns o
SFX G 0 ns u
SFX G à ans à
SFX G è ens è
SFX G é ens é
SFX G í ins [^aeou]í
SFX G í ins [gqaeoi]uí
SFX G í ïns [^gqaeoi]uí
SFX G í ïns [aeo]í
SFX G ò ons ò
SFX G ó ons ó
SFX G ú uns ú

SFX H Y 33
SFX H 0 na [aeiou]
SFX H à ana à
SFX H è ena è
SFX H é ena é
SFX H í ina [^aeou]í
SFX H í ina [gq]uí
SFX H í ïna [^gq]uí
SFX H í ïna [aeo]í
SFX H ò ona ò
SFX H ó ona ó
SFX H ú una ú
SFX H 0 ns [aeiou]
SFX H à ans à
SFX H è ens è
SFX H é ens é
SFX H í ins [^aeou]í
SFX H í ins [gq]uí
SFX H í ïns [^gq]uí
SFX H í ïns [aeo]í
SFX H ò ons ò
SFX H ó ons ó
SFX H ú uns ú
SFX H 0 nes [aeiou]
SFX H à anes à
SFX H è enes è
SFX H é enes é
SFX H í ines [^aeou]í
SFX H í ines [gq]uí
SFX H í ïnes [^gq]uí
SFX H í ïnes [aeo]í
SFX H ò ones ò
SFX H ó ones ó
SFX H ú unes ú

SFX I Y 13
SFX I 0 os [^s]
SFX I 0 os [^àèéíòóú]s
SFX I às asos às
SFX I ès esos ès
SFX I és esos és
SFX I ís isos [^aeou]ís
SFX I ís ïsos [aeo]ís
SFX I ís isos [gq]uís
SFX I ís ïsos [^gq]uís
SFX I òs osos òs
SFX I ós osos ós
SFX I ús usos [^aeoi]ús
SFX I ús üsos [aeoi]ús

SFX J Y 28
SFX J 0 a [^s]
SFX J 0 a [^àèéíòóú]s
SFX J às asa às
SFX J ès esa ès
SFX J és esa és
SFX J ís isa ís
SFX J òs osa òs
SFX J ós osa ós
SFX J ús usa ús
SFX J 0 os [^s]
SFX J 0 os [^àèéíòóú]s
SFX J às asos às
SFX J ès esos ès
SFX J és esos és
SFX J ís isos ís
SFX J òs osos òs
SFX J ós osos ós
SFX J ús usos ús
SFX J 0 es [^sç]
SFX J ç ces ç
SFX J 0 es [^àèéíòóú]s
SFX J às ases às
SFX J ès eses ès
SFX J és eses és
SFX J ís ises ís
SFX J òs oses òs
SFX J ós oses ós
SFX J ús uses ús

SFX K Y 19
SFX K ari ària ari
SFX K aci àcia aci
SFX K adi àdia adi
SFX K ori òria ori
SFX K emi èmia emi
SFX K oli òlia oli
SFX K ogen ògena ogen
SFX K ogin ògina ogin
SFX K 0 s [aeiou]
SFX K ogen ògens ogen
SFX K ogin ògins ogin
SFX K ari àries ari
SFX K adi àdies adi
SFX K aci àcies aci
SFX K ori òries ori
SFX K emi èmies emi
SFX K oli òlies oli
SFX K ogen ògenes ogen
SFX K ogin ògines ogin

SFX L Y 17
SFX L ini ínia ini
SFX L igi ígia igi
SFX L igin ígina igin
SFX L igen ígena igen
SFX L agen àgena agen
SFX L umen úmena umen
SFX L 0 s i
SFX L igin ígins igin
SFX L igen ígens igen
SFX L agen àgens agen
SFX L umen úmens umen
SFX L ini ínies ini
SFX L igi ígies igi
SFX L igin ígines igin
SFX L igen ígenes igen
SFX L agen àgenes agen
SFX L umen úmenes umen

SFX M Y 98
SFX M iré im [^aeiou]iré
SFX M iré im [gq]uiré
SFX M iré ïm [^gq]uiré
SFX M iré ïm [aeio]iré
SFX M iré iu [^aeiou]iré
SFX M iré iu [gq]uiré
SFX M iré ïu [^gq]uiré
SFX M iré ïu [aeio]iré
SFX M iré ia [^aeiou]iré
SFX M iré ia [gq]uiré
SFX M iré ïa [^gq]uiré
SFX M iré ïa [aeio]iré
SFX M iré ies [^aeiou]iré
SFX M iré ies [gq]uiré
SFX M iré ïes [^gq]uiré
SFX M iré ïes [aeio]iré
SFX M iré ia [^aeiou]iré
SFX M iré ia [gq]uiré
SFX M iré ïa [^gq]uiré
SFX M iré ïa [aeio]iré
SFX M iré íem iré
SFX M iré íeu iré
SFX M iré ien [^aeiou]iré
SFX M iré ien [gq]uiré
SFX M iré ïen [^gq]uiré
SFX M iré ïen [aeio]iré
SFX M iré í iré
SFX M iré ires [^aeiou]iré
SFX M iré ires [gq]uiré
SFX M iré ïres [^gq]uiré
SFX M iré ïres [aeio]iré
SFX M iré í iré
SFX M iré írem iré
SFX M iré íreu iré
SFX M iré iren [^aeiou]iré
SFX M iré iren [gq]uiré
SFX M iré ïren [^gq]uiré
SFX M iré ïren [aeio]iré
SFX M iré iré iré
SFX M iré iràs iré
SFX M iré irà iré
SFX M iré irem iré
SFX M iré ireu iré
SFX M iré iran iré
SFX M iré iria iré
SFX M iré iries iré
SFX M iré iria iré
SFX M iré iríem iré
SFX M iré iríeu iré
SFX M iré irien iré
SFX M iré im [^aeiou]iré
SFX M iré im [gq]uiré
SFX M iré ïm [^gq]uiré
SFX M iré ïm [aeio]iré
SFX M iré iu [^aeiou]iré
SFX M iré iu [gq]uiré
SFX M iré ïu [^gq]uiré
SFX M iré ïu [aeio]iré
SFX M iré ís iré
SFX M iré ira [^aeiou]iré
SFX M iré ira [gq]uiré
SFX M iré ïra [^gq]uiré
SFX M iré ïra [aeio]iré
SFX M iré issis [^aeiou]iré
SFX M iré issis [gq]uiré
SFX M iré ïssis [^gq]uiré
SFX M iré ïssis [aeio]iré
SFX M iré isses [^aeiou]iré
SFX M iré isses [gq]uiré
SFX M iré ïsses [^gq]uiré
SFX M iré ïsses [aeio]iré
SFX M iré ires [^aeiou]iré
SFX M iré ires [gq]uiré
SFX M iré ïres [^gq]uiré
SFX M iré ïres [aeio]iré
SFX M iré ís iré
SFX M iré ira [^aeiou]iré
SFX M iré ira [gq]uiré
SFX M iré ïra [^gq]uiré
SFX M iré ïra [aeio]iré
SFX M iré íssim iré
SFX M iré íssem iré
SFX M iré írem iré
SFX M iré íssiu iré
SFX M iré ísseu iré
SFX M iré íreu iré
SFX M iré issin [^aeiou]iré
SFX M iré issin [gq]uiré
SFX M iré ïssin [^gq]uiré
SFX M iré ïssin [aeio]iré
SFX M iré issen [^aeiou]iré
SFX M iré issen [gq]uiré
SFX M iré ïssen [^gq]uiré
SFX M iré ïssen [aeio]iré
SFX M iré iren [^aeiou]iré
SFX M iré iren [gq]uiré
SFX M iré ïren [^gq]uiré
SFX M iré ïren [aeio]iré

SFX N Y 45
SFX N iré eixo iré
SFX N iré esc iré
SFX N iré isc [^aeiou]iré
SFX N iré isc [gq]uiré
SFX N iré ïsc [^gq]uiré
SFX N iré ïsc [aeio]iré
SFX N iré eixes iré
SFX N iré ixes [^aeiou]iré
SFX N iré ixes [gq]uiré
SFX N iré ïxes [^gq]uiré
SFX N iré ïxes [aeio]iré
SFX N iré eix iré
SFX N iré ix [^aeiou]iré
SFX N iré ix [gq]uiré
SFX N iré ïx [^gq]uiré
SFX N iré ïx [aeio]iré
SFX N iré eixen iré
SFX N iré ixen [^aeiou]iré
SFX N iré ixen [gq]uiré
SFX N iré ïxen [^gq]uiré
SFX N iré ïxen [aeio]iré
SFX N iré eixi iré
SFX N iré esqui iré
SFX N iré isca [^aeiou]iré
SFX N iré isca [gq]uiré
SFX N iré ïsca [^gq]uiré
SFX N iré ïsca [aeio]iré
SFX N iré eixis iré
SFX N iré esquis iré
SFX N iré isques [^aeiou]iré
SFX N iré isques [gq]uiré
SFX N iré ïsques [^gq]uiré
SFX N iré ïsques [aeio]iré
SFX N iré eixi iré
SFX N iré esqui iré
SFX N iré isca [^aeiou]iré
SFX N iré isca [gq]uiré
SFX N iré ïsca [^gq]uiré
SFX N iré ïsca [aeio]iré
SFX N iré eixin iré
SFX N iré esquin iré
SFX N iré isquen [^aeiou]iré
SFX N iré isquen [gq]uiré
SFX N iré ïsquen [^gq]uiré
SFX N iré ïsquen [aeio]iré

SFX O Y 14
SFX O a a a
SFX O a es a
SFX O a a a
SFX O ia íem [^eu]ia
SFX O ïa íem ïa
SFX O eia èiem eia
SFX O eia éiem eia
SFX O uia úiem uia
SFX O ia íeu [^eu]ia
SFX O ïa íeu ïa
SFX O eia èieu eia
SFX O eia éieu eia
SFX O uia úieu uia
SFX O a en a

SFX P Y 38
SFX P és o [^c]és
SFX P cés ço cés
SFX P és í és
SFX P és eres és
SFX P és é és
SFX P és érem és
SFX P és éreu és
SFX P és eren és
SFX P és i és
SFX P és a [^cgu]és
SFX P cés ça cés
SFX P gés ja gés
SFX P és is és
SFX P és es és
SFX P és i és
SFX P és a [^cgu]és
SFX P cés ça cés
SFX P gés ja gés
SFX P és em és
SFX P és eu és
SFX P és in és
SFX P és en és
SFX P és és és
SFX P és era és
SFX P és essis és
SFX P és eres és
SFX P és esses és
SFX P és és és
SFX P és era és
SFX P és éssim és
SFX P és éssem és
SFX P és érem és
SFX P és éssiu és
SFX P és ésseu és
SFX P és éreu és
SFX P és essin és
SFX P és essen és
SFX P és eren és

SFX Q Y 36
SFX Q gués c gués
SFX Q qués c qués
SFX Q és í és
SFX Q és eres és
SFX Q és é és
SFX Q és érem és
SFX Q és éreu és
SFX Q és eren és
SFX Q és i és
SFX Q gués ga gués
SFX Q qués ca qués
SFX Q és is és
SFX Q és es és
SFX Q és i és
SFX Q gués ga gués
SFX Q qués ca qués
SFX Q és em és
SFX Q és eu és
SFX Q és in és
SFX Q és en és
SFX Q és és és
SFX Q és era és
SFX Q és essis és
SFX Q és esses és
SFX Q és eres és
SFX Q és és és
SFX Q és era és
SFX Q és éssim és
SFX Q és éssem és
SFX Q és érem és
SFX Q és éssiu és
SFX Q és ésseu és
SFX Q és éreu és
SFX Q és essin és
SFX Q és essen és
SFX Q és eren és

SFX R Y 4
SFX R m m em
SFX R m m im
SFX R m u em
SFX R m u im

SFX S Y 11
SFX S 0 s [^nçx]
SFX S ç ces ç
SFX S 0 es x
SFX S 0 s [^èé]n
SFX S èn ens èn
SFX S én ens én
SFX S 0 en [^nç]
SFX S ç cen ç
SFX S 0 en [^èé]n
SFX S èn enen èn
SFX S én enen én

SFX T Y 12
SFX T é é é
SFX T é às é
SFX T é à é
SFX T é em é
SFX T é eu é
SFX T é an é
SFX T é ia é
SFX T é ies é
SFX T é ia é
SFX T é íem é
SFX T é íeu é
SFX T é ien é

SFX U Y 20
SFX U 0 o [^gl]
SFX U g g g
SFX U l lo ll
SFX U l l ll
SFX U s s s
SFX U t t t
SFX U y y y
SFX U 0 s [^gsx]
SFX U 0 es [gsx]
SFX U 0 en .
SFX U 0 i .
SFX U 0 a [^g]
SFX U g ja g
SFX U 0 is .
SFX U 0 es .
SFX U 0 i .
SFX U 0 a [^g]
SFX U g ja g
SFX U 0 in .
SFX U 0 en .

PFX V N 60
PFX V 0 l' [aàeèéiíoòóhuú]
PFX V 0 L' [aàeèéiíoòóhuú]
PFX V 0 l' [AÀEÈÉIÍOÒÓHUÚ]
PFX V 0 L' [AÀEÈÉIÍOÒÓHUÚ]
PFX V 0 s' [aàeèéiíoòóhuú]
PFX V 0 S' [aàeèéiíoòóhuú]
PFX V 0 s' [AÀEÈÉIÍOÒÓHUÚ]
PFX V 0 S' [AÀEÈÉIÍOÒÓHUÚ]
PFX V a l'A a
PFX V a L'A a
PFX V a s'A a
PFX V a S'A a
PFX V à l'À à
PFX V à L'À à
PFX V à s'À à
PFX V à S'À à
PFX V e l'E e
PFX V e L'E e
PFX V e s'E e
PFX V e S'E e
PFX V è l'È è
PFX V è L'È è
PFX V è s'È è
PFX V è S'È è
PFX V é l'É é
PFX V é L'É é
PFX V é s'É é
PFX V é S'É é
PFX V i l'I i
PFX V i L'I i
PFX V i s'I i
PFX V i S'I i
PFX V í l'Í í
PFX V í L'Í í
PFX V í s'Í í
PFX V í S'Í í
PFX V o l'O o
PFX V o L'O o
PFX V o s'O o
PFX V o S'O o
PFX V ò l'Ò ò
PFX V ò L'Ò ò
PFX V ò s'Ò ò
PFX V ò S'Ò ò
PFX V ó l'Ó ó
PFX V ó L'Ó ó
PFX V ó s'Ó ó
PFX V ó S'Ó ó
PFX V u l'U u
PFX V u L'U u
PFX V u s'U u
PFX V u S'U u
PFX V ú l'Ú ú
PFX V ú L'Ú ú
PFX V ú s'Ú ú
PFX V ú S'Ú ú
PFX V h l'H h
PFX V h L'H h
PFX V h s'H h
PFX V h S'H h

PFX W N 4
PFX W 0 n' [AÀEÈÉIÍOÒÓHUÚ]
PFX W 0 l' [AÀEÈÉIÍOÒÓHUÚ]
PFX W 0 N' [AÀEÈÉIÍOÒÓHUÚ]
PFX W 0 L' [AÀEÈÉIÍOÒÓHUÚ]

PFX Y Y 28
PFX Y 0 d' [aàeèéiíoòóhuúAÀEÈÉIÍOÒÓHUÚ]
PFX Y 0 D' [aàeèéiíoòóhuúAÀEÈÉIÍOÒÓHUÚ]
PFX Y a d'A a
PFX Y a D'A a
PFX Y à d'À à
PFX Y à D'À à
PFX Y e d'E e
PFX Y e D'E e
PFX Y è d'È è
PFX Y è D'È è
PFX Y é d'É é
PFX Y é D'É é
PFX Y i d'I i
PFX Y i D'I i
PFX Y í d'Í í
PFX Y í D'Í í
PFX Y o d'O o
PFX Y o D'O o
PFX Y ò d'Ò ò
PFX Y ò D'Ò ò
PFX Y ó d'Ó ó
PFX Y ó D'Ó ó
PFX Y u d'U u
PFX Y u D'U u
PFX Y ú d'Ú ú
PFX Y ú D'Ú ú
PFX Y h d'H h
PFX Y h D'H h

PFX Z Y 5
PFX Z 0 n' [aàeèéiíoòóhuú]
PFX Z 0 m' [aàeèéiíoòóhuú]
PFX Z 0 t' [aàeèéiíoòóhuú]
PFX Z 0 s' [aàeèéiíoòóhuú]
PFX Z 0 l' [aàeèéiíoòóhuú]
